臺灣桃園地方法院刑事判決
111年度簡上字第158號
上  訴  人  
即  被  告  張培麟


上列上訴人即被告因傷害案件，不服本院中華民國111年1月21日
110年度壢簡字第1819號第一審刑事簡易判決（聲請簡易判決處
刑書案號：110年度偵字第21562號），提起上訴，本院管轄之第
二審合議庭判決如下：
    主  文
上訴駁回。
張培麟緩刑貳年。
    理    由
一、本案經本院審理結果，認原審以被告張培麟係犯刑法第277
    條第1項之傷害罪，事證明確，適用刑法第277條第1項、第4
    1條第1項前段，刑法施行法第1條之1第1項，並審酌被告因
    告訴人戴雨縈遛狗而發生爭執，竟持鐵棍由上而下猛力朝告
    訴人頭、臉部揮擊，致告訴人受有右臉撕裂傷約4公分傷害
    之不法腕力強度及傷害程度；兼衡以被告坦認犯罪之犯罪態
    度、迄今尚未與告訴人達成和解、自陳國中畢業之教育程度
    、勉持之家庭經濟狀況（見偵卷第7頁）等一切情狀，逕以
    簡易判決判處有期徒刑伍月，並於斟酌本案犯罪情節及被告
    資力等節後，諭知所宣告之有期徒刑如易科罰金，以新臺幣
    （下同）1,000元折算1日，核其認事用法，俱無違誤，量刑
    亦甚允洽，應予維持，並引用第一審判決書記載之事實、證
    據及理由（如附件原審判決書）。
二、上訴人即被告上訴意旨略以：我覺得原審判太重等語。
三、按量刑輕重，係屬事實審法院得依職權自由裁量之事項，苟
    已斟酌刑法第57條各款所列情狀而未逾越法定刑度，不得遽
    指為違法。又在同一犯罪事實與情節，如別無其他加重或減
    輕之原因，下級審法院量定之刑，亦無過重或失輕之不當情
    形，則上級審法院對下級審法院之職權行使，原則上應予尊
    重（最高法院72年台上字第6696號判例、85年度台上字第24
    46號判決意旨可資參照）。準此，法官量刑，如非有上揭明
    顯違法之情事，自不得擅加指摘其違法或不當。經查，原審
    就據以認定被告犯傷害罪之證據及理由業已敘明綦詳，復經
    本院審酌全案情節，認原審認事用法並無不當，量刑亦甚妥
    適而無違法之處。再者，被告對於原審判決並無表示不服，
    於本院上訴審審理時，依舊坦承犯罪，更足認原審認事、用
    法均無不合，量刑亦屬妥適，難認有何明顯裁量逾越或濫用
    之違法情事，自應予維持。揆諸前開判例意旨及說明，原審
    刑罰裁量權之行使並無違法不當之處，準此，原審判決應予
    維持，本件上訴為無理由，應予駁回。
四、再按刑法第74條第1項規定：「受2年以下有期徒刑、拘役或
    罰金之宣告，而有下列情形之一，認以暫不執行為適當者，
    得宣告2年以上5年以下之緩刑，其期間自裁判確定之日起算
    ：一、未曾因故意犯罪受有期徒刑以上刑之宣告者。二、前
    因故意犯罪受有期徒刑以上刑之宣告，執行完畢或赦免後，
    5年以內未曾因故意犯罪受有期徒刑以上刑之宣告者。」。
    是依前揭規定可知，刑法本於刑事政策之要求，設有緩刑制
    度，其消極方面在避免短期自由刑之弊害，使犯人不至於在
    監獄內感染或加深犯罪之惡習與技術，甚至因此失去名譽、
    職業、家庭而自暴自棄，滋生社會問題，積極方面則可保全
    偶發犯罪、輕微犯罪者之廉恥，期使渠等自新悔悟，且因緩
    刑附有緩刑期間，受緩刑宣告者如在緩刑期間內再犯罪，執
    行檢察官仍得聲請法院撤銷緩刑，而有藉此督促受緩刑宣告
    者自我檢束身心之功效。查本件被告未曾因故意犯罪受有期
    徒刑以上刑之宣告，此有臺灣高等法院被告前案紀錄表1份
    附卷可查，其因一時莽撞失慮，致罹刑章，又被告於本院審
    理中已與告訴人達成調解，並已依調解內容給付告訴人賠償
    金，且亦因此而獲告訴人之原諒，有本院訊問筆錄及111年
    度壢司簡調字第380號調解筆錄各1份在卷可參（本院簡上字
    卷第41至42頁、第45至47頁），堪認被告悔意甚殷，經此偵
    審教訓及本次罪刑之科處，自知所惕勉，信無再犯之虞，則
    本院認對其宣告之刑以暫不執行為適當，爰併諭知緩刑2年
    ，以啟自新。　　
據上論斷，應依刑事訴訟法第455條之1第1項、第3項、第368條
、第373條，刑法第74條第1項第1款，判決如主文。
本案經檢察官楊挺宏聲請以簡易判決處刑，由檢察官賴瀅羽、黃
翎樵到庭執行職務。
中　　華　　民　　國　　111 　年　　11　　月　　17　　日
 　　　　　　　　 刑事第十庭　審判長法　官　 林大鈞
　　　　　　　　　
　　　　　　　　　　　　　　　　　　法　官　 洪瑋嬬
　　　　　　　　　　　　　　　　　　
　　　　　　　　　　　　　　　　　　法　官　 陳愷璘
以上正本證明與原本無異。
不得上訴。
　　　　　　　　　　　　　　　      書記官　劉世揚　　　
中　　華　　民　　國　　111 　年　　11　　月　　17　　日